【裁判字號】    98,易,14
【裁判日期】    980123
【裁判案由】    家暴傷害
【裁判全文】
臺灣嘉義地方法院刑事判決                98年度易字第14號
公  訴  人  臺灣嘉義地方法院檢察署檢察官
被      告  乙○○
上列被告因家庭暴力之傷害案件，經檢察官提起公訴（97年度偵
字第8301號），因被告於本院審理中就被訴事實為有罪之陳述，
經本院裁定以簡式審判程序審理判決如下：
    主  文
乙○○犯傷害罪，處有期徒刑貳月，如易科罰金，以新臺幣壹仟
元折算壹日。
    犯 罪 事 實
一、乙○○係甲○○之夫，為家庭暴力防治法第3條第1款所稱之
    家庭成員，於民國97年10月17日下午2時許，在嘉義縣新港
    鄉三間村三間厝45號，因口角爭執，竟基於傷害之犯意，與
    甲○○發生肢體衝突，並於拉扯過程中使甲○○撞及門柱且
    跌倒，致甲○○受有頭皮腫傷、雙膝及下肢皮下瘀青之傷害
    。
二、案經甲○○訴由嘉義縣警察局民雄分局報告臺灣嘉義地方法
    院檢察署檢察官偵查起訴。
    理  由
一、本件被告乙○○所犯係死刑、無期徒刑、最輕本刑為3年以
    上有期徒刑以外之罪，亦非高等法院管轄第一審案件，且被
    告於本院審理時，已就被訴事實為有罪之陳述，經告知簡式
    審判程序之旨後，被告及檢察官對於本件改依簡式審判程序
    審理均表示同意，本院依刑事訴訟法第273條之1第1項規定
    ，當庭裁定本件進行簡式審判程序，是本件依刑事訴訟法第
    273條之2規定，不受同法第159條第1項、第161條之2、第16
    1條之3、第163條之1及第164條至第170條有關證據提示、交
    互詰問及傳聞法則有關限制證據能力等相關規定之限制，合
    先敘明。
二、上開犯罪事實，業據被告坦承不諱，核與證人即告訴人甲○
    ○證述情節相符，此外，並有行政院衛生署嘉義醫院受理家
    庭暴力事件驗傷診斷書1份附卷可稽（見臺灣嘉義地方法院
    檢察署97年度偵字第8301號偵查卷宗第11頁），堪認被告上
    開任意性自白與事實相符，應可採信。本件事證明確，被告
    犯行洵堪認定。
三、按家庭暴力防治法所稱家庭暴力，係指家庭成員間實施身體
    或精神上不法侵害之行為；所稱家庭暴力罪，係指家庭成員
    間故意實施家庭暴力行為而成立其他法律所規定之犯罪，家
    庭暴力防治法第2條第1款、第2款分別定有明文。核被告所
    為，係犯刑法第277條第1項之傷害罪。又被告與告訴人係夫
    妻，為家庭暴力防治法第3條第1款所稱之家庭成員，被告對
    告訴人所為傷害犯行，且屬於對家庭成員間實施身體不法侵
    害之行為，自該當家庭暴力防治法所稱之家庭暴力罪。爰審
    酌被告無任何前科紀錄、素行良好，有臺灣高等法院被告前
    案紀錄表可查（見本院卷第3頁）、犯後坦承犯行之態度、
    犯罪之動機、目的、對告訴人所造成之傷害、國小畢業之智
    識程度、從事油漆工作、經濟狀況不好等一切情狀，量處如
    主文所示之刑，並諭知易科罰金之折算標準。
據上論斷，應依刑事訴訟法第273條之1第1項、第299條第1項前
段，刑法第277條第1項、第41條第1項前段，刑法施行法第1條之
1第1項、第2項前段，判決如主文。
本案經檢察官郭志明到庭執行職務。
中    華    民    國    98    年    1     月    23    日
                  刑事第四庭    法  官  吳育霖
以上正本證明與原本無異。
如不服本判決應於收受判決後10日內向本院提出上訴書狀，並應
敘述具體理由；其未敘述上訴理由者，應於上訴期間屆滿後20日
內向本院補提理由書（均須按他造當事人之人數附繕本）「切勿
逕送上級法院」。告訴人或被害人如對於本判決不服者，應具備
理由請求檢察官上訴，其上訴期間之計算係以檢察官收受判決正
本之日期為準。
中    華    民    國    98    年    1     月    23    日
                                書記官  林美芳
附錄論罪科刑法條：
中華民國刑法第277條（普通傷害罪）
傷害人之身體或健康者，處3年以下有期徒刑、拘役或1千元以下
罰金。
犯前項之罪因而致人於死者，處無期徒刑或7年以上有期徒刑；
致重傷者，處3年以上10年以下有期徒刑。


司法院資訊處製作；財團法人民間司法改革基金會備份。
